臺灣高等法院臺中分院刑事裁定　　96年度聲減字第2090號
聲　請　人　臺灣高等法院臺中分院檢察署檢察官
受　刑　人　甲○○
上列受刑人因附表所列之案件，已經判決罪刑確定，聲請人聲請
減刑及定其應執行之刑，本院裁定如下：
    主  文
甲○○所犯如附表編號2所示未經許可持有槍彈罪，減為有期徒
刑貳年，併科罰金新台幣拾貳萬元，罰金如易服勞役，以新台幣
壹仟元折算壹日；並與附表編號1不應減刑之擄人勒贖罪所處之
刑，有期徒刑部分應執行有期徒刑拾年陸月。
    理  由
一、查受刑人甲○○於附表所列日期所犯如附表所示之罪，業經
    分別判處如附表所示之刑確定在案，茲檢察官以附表編號2
    所示之罪，其犯罪時間在民國（下同）96年4月24日以前，
    所犯為槍砲彈藥刀械管制條例第7條第4項之未經許可持有槍
    砲罪，符合自首要件，核與中華民國96年罪犯減刑條例第6
    條、第2條第1項第3款規定相符，合於減刑條件，聲請予以
    減刑，並就附表編號2減得之刑與附表編號1所示之不應減刑
    之罪所處之刑，定其應執行刑。
二、本件減刑聲請，經核尚無不合，應予准許。又受刑人所犯附
    表編號2所示之罪，與其所犯附表編號1所示之罪，係合於數
    罪併罰之規定，依法定應執行刑如主文所示。
三、按修正後刑法第2條第1項規定：「行為後法律有變更者，適
    用行為時之法律。但行為後之法律有利於行為人者，適用最
    有利於行為人之法律」。受刑人行為後，刑法第51條業於民
    國（下同）94年2月2日總統令修正公布，並於95年7月1日施
    行，該第51條第5款經修正為：「數罪併罰定其應執行者：
    宣告多數有期徒刑者，於各刑中之最長期以上，各刑合併之
    刑期以下，定其刑期。但不得逾三十年」，與舊法該條款規
    定：「數罪併罰定其應執行者：宣告多數有期徒刑者，於各
    刑中之最長期以上，各刑合併之刑期以下，定其刑期。但不
    得逾二十年」相較，自以舊法規定之定應執行刑之上限為20
    年對受刑人較為有利，此為影響受刑人刑罰之法律效果，是
    受刑人行為後法律已有所變更，經比較新舊刑法第51條第5
    款之規定，應依刑法第2條第1項前段之規定，適用受刑人行
    為時之舊法，而定其應執行之刑。
四、次按行為後法律有變更者，適用行為時之法律。但行為後之
    法律有利於行為人者，適用最有利於行為人之法律，刑法第
    2條第1項定有明文。經查本件受刑人如附表犯罪行為後，有
    關罰金易服勞役之規定，即刑法第42條業於民國（下同）94
    年2月2日修正，而罰金罰鍰提高標準條例第2條亦於同年5月
    17日修正刪除，並均於95年7月1日生效。修正前刑法第42條
    第2項、第3項分別規定：「易服勞役以一元以上三元以下折
    算一日。但勞役期限不得逾六個月」、「罰金總額折算逾六
    個月之日數者，以罰金總額與六個月之日數比例折算」，而
    修正前罰金罰鍰提高標準條例第2 條規定：「依刑法第四十
    一條易科罰金或第四十二條第二項易服勞役者，均就其原定
    數額提高為一百倍折算一日」。從而，依修正前之規定，易
    服勞役得以銀元100元以上300元以下即新臺幣300元以上900
    元以下折算壹日，且勞役期限不得逾6 個月，如罰金總額折
    算逾6個月之日數者，應以罰金總額與6個月之日數比例折算
    之。但修正後刑法第42規定：「易服勞役以新臺幣1,000 元
    、2,000元或3,000元折算一日。但勞役期限不得逾一年」，
    第5 項規定：「罰金總額折算逾一年之日數者，以罰金總額
    與一年之日數比例折算．．．」，且修正後之罰金罰鍰提高
    標準條例亦已刪除原第2 條「提高倍數」之規定，則依修正
    後之規定，易服勞役得以新臺幣1,000元、2,000或3,000 元
    折算1 日。但勞役期限不得逾1年，如罰金總額折算逾1年之
    日數者，以罰金總額與1 年之日數比例折算之。由於修正後
    之易服勞役折算標準，已提高為新臺幣1,000元、2,000元或
    3,000元折算1日，使行為人易服勞役之日數減少，故如所科
    罰金經折算結果，未逾6 個月日數者，新法對於行為人較為
    有利，但因易服勞役之期限，修正前最長為6 個月之日數，
    修正後則提高為1年，倘折算結果逾6個月之日數者，則以舊
    法對行為人較為有利。本件受刑人所犯如附表編號2 所列之
    罪，其中所科罰金部分減為新台幣12萬元，不論依新、舊法
    之易處標準折算結果其日數均不到6個月。經比較新、舊法
    適用結果，顯然以新法對受刑人較為有利，自應依刑法第2
    條第1項但書規定，適用新法之規定，定其折算標準。
五、爰依中華民國96年罪犯減刑條例第2條第1項第3款、第6條、
    第8條第1項、第11條，刑法第2條第1項前段、第42條第3項
    、第53條、第51 條第5款（修正前），裁定如主文。
中　　華　　民　　國　　96　　年　　8　　月　　14　日
            刑事第四庭    審判長法　官  洪  耀  宗
                                法　官　江  德  千
                                法　官　劉  登  俊
上列正本證明與原本無異。
如不服本裁定，應於裁定送達後五日內向本院提出抗告書狀 (須
附繕本)。
                                書記官  粘  銘  環
中　　華　　民　　國　　96　　年　　8 　　月　　15　　日
              受刑人甲○○減刑及定應執行刑案件一覽表
┌───────────┬──────────┬──────────┐
│編            號      │         1          │          2         │
├───────────┼──────────┼──────────┤
│罪　          名      │     擄人勒贖       │槍砲彈藥刀械管制條例│
│                      │                    │持有槍械            │
├───────────┼──────────┼──────────┤
│宣     告     刑      │有期徒刑9年6月      │有期徒刑4年併科罰金 │
│                      │                    │新台幣24萬元        │
├───────────┼──────────┼──────────┤
│犯   罪   日  期      │92.10.26至92.11.07  │91.06月間至92.11.07 │
├───────────┼──────────┼──────────┤
│偵查（自訴）機關      │臺中地檢92年偵字第  │臺中地檢92年偵字第  │
│年　 度　 案　號      │21657號             │21657號、91年偵字第 │
│                      │                    │23078號             │
├─┬─────────┼──────────┼──────────┤
│最│法        院      │臺中高分院          │臺中高分院          │
│後├─────────┼──────────┼──────────┤
│事│案        號      │93年上訴字第925號   │94年上更一字第179號 │
│實├─────────┼──────────┼──────────┤
│審│判  決 日 期      │94.01.20            │94.07.12            │
├─┼─────────┼──────────┼──────────┤
│確│法        院      │最高法院            │臺中高分院          │
│定├─────────┼──────────┼──────────┤
│判│案        號      │94年台上字第2148號  │94年上更一字第179號 │
│決├─────────┼──────────┼──────────┤
│  │判決確定日期      │94.04.28            │94.07.29            │
├─┴─────────┼──────────┼──────────┤
│所犯法條              │刑法第347條第1項、第│違反槍砲彈藥刀械管制│
│                      │5項                 │條例第7條第4項      │
├───────────┼──────────┼──────────┤
│合於96年罪犯減刑條例  │不合                │第2條第1項第3款     │
├───────────┼──────────┼──────────┤
│減刑後徒刑、拘役或罰金│不予減刑            │有期徒刑2年         │
│金額或褫奪公權期間    │                    │併科罰金新台幣12萬元│
├───────────┼──────────┼──────────┤
│備註                  │                    │自首                │
└───────────┴──────────┴──────────┘
